臺灣新北地方法院刑事判決　　　　　　 110年度訴字第1094號
公　訴　人　臺灣新北地方檢察署檢察官
被　　　告　李玉蘭




指定辯護人　本院公設辯護人彭宏東
上列被告因違反毒品危害防制條例案件，經檢察官提起公訴（11
0 年度偵字第32662 號、110 年度偵字第35797 號），本院判決
如下：
    主  文
李玉蘭犯如附表各編號「主文欄」所示之罪，各處如附表各編號
「主文欄」所示之刑及沒收，應執行有期徒刑伍年陸月。
    事  實
一、李玉蘭明知甲基安非他命係毒品危害防制條例第2 條第2 項
    第2 款所列之第二級毒品，不得非法持有、販賣，竟意圖營
    利，基於販賣第二級毒品甲基安非他命之犯意，於如附表各
    編號1 至3 所示之時間、地點，以所示之方式、價格，分別
    聯絡、販賣第二級毒品甲基安非他命與周佳靜、蔡振翔；於
    如附表編號4 所示之時間、地點，以所示之方式，欲販賣第
    二級毒品甲基安非他命與周佳靜、蔡振翔之際，旋遭員警盤
    查而當場查獲，並扣得第二級毒品甲基安非他命1 包（淨重
    為5.693 公克，驗餘淨重為5.687 公克）而未遂。
二、案經新北市政府警察局三重分局報告臺灣新北地方檢察署檢
    察官偵查起訴。
    理  由
壹、程序部分
一、按被告以外之人於審判外之言詞或書面陳述，除法律有規定
    者外，不得作為證據；又被告以外之人於審判外之陳述，雖
    不符合同法第159 條之1 至第159 條之4 之規定，但經當事
    人於審判程序同意作為證據，法院審酌該言詞陳述或書面陳
    述作成時之情況，認為適當者，亦得為證據；又當事人、代
    理人或辯護人於法院調查證據時，知有第159 條第1 項不得
    為證據之情形，而未於言詞辯論終結前聲明異議者，視為有
    前項之同意，刑事訴訟法第159 條第1 項及第159 條之5 分
    別定有明文。此係基於證據資料愈豐富，愈有助於真實發現
    之理念，酌採當事人進行主義之證據處分權原則，並強化言
    詞辯論主義，透過當事人等到庭所為之法庭活動，在使訴訟
    程序順暢進行之要求下，承認傳聞證據於一定條件內，得具
    證據適格。其中第2 項之「擬制同意」，因與同條第1 項之
    明示同意有別，實務上常見當事人等係以「無異議」或「沒
    有意見」表示之，斯時倘該證據資料之性質，已經辯護人閱
    卷而知悉，或自起訴書、第一審判決書之記載而了解，或偵
    查、審判中經檢察官、審判長、受命法官、受託法官告知，
    或被告逕為認罪答辯或有類似之作為、情況，即可認該相關
    人員於調查證據時，知情而合於擬制同意之要件（最高法院
    105 年度台上字第2801號、99年度台上字第4817號判決參照
    ）。本判決下列認定事實所引用之卷證所有供述證據，均經
    依法踐行調查證據程序，檢察官、被告李玉蘭及其辯護人均
    未主張排除前開證據能力（見本院卷第61頁、第99至106 頁
    ），且迄於本院言詞辯論終結前均未表示異議，本院審酌前
    開證據資料製作時之情況，尚無違法不當及證明力明顯過低
    之瑕疵，其書證部分亦無刑事訴訟法第159 條之4 之顯有不
    可信之情況與不得作為證據之情形，且均與本案具關連性，
    認以之作為證據應屬適當，故揆諸上開規定，認上揭證據資
    料均有證據能力。
二、至於本院所引之非供述證據部分，經查並非違法取得，亦無
    依法應排除其證據能力之情形，應有證據能力。
貳、有罪部分
一、認定事實所憑之證據及理由
  ㈠前揭犯罪事實，業據被告於偵查、本院準備程序及審理時均
    坦承不諱（見臺灣新北地方檢察署110 年度偵字第32662 號
    卷，下稱偵32662 卷，第183 至186 頁；本院卷第60頁、第
    107 頁），核與證人即購毒者周佳靜、蔡振翔於警詢、偵查
    時證述之內容大致相符（周佳靜、蔡振翔證述內容卷面位置
    如附表「證據及其卷頁位置」欄位所示），並有被告與證人
    周佳靜之對話紀錄、證人周佳靜及蔡振翔之指認犯罪嫌疑人
    紀錄表（均指認被告）、被告所持用門號0000000000號行動
    電話通聯紀錄及上網歷程、110 年8 月6 日新北市○○區○
    ○街○○○路00號前路段之監視錄影翻攝照片、110 年8 月
    12日新北市○○區○○路00號路段之監視錄影翻攝照片附卷
    可稽（均詳見附表「證據及其卷頁位置」欄位所示），並有
    扣案之第二級毒品甲基安非他命1 包在案，有新北市政府警
    察局三重分局110 年8 月12日搜索扣押筆錄、扣押物品目錄
    表在卷（見偵32662 卷第205 至209 頁），且扣案之第二級
    毒品甲基安非他命（110 年8 月12日為警在新北市三重區中
    興橋派出所查獲時所扣得）經送請台灣尖端先進生技醫藥股
    份有限公司鑑定後，確呈現第二級毒品甲基安非他命陽性反
    應（淨重為5.693 公克，驗餘淨重為5.687 公克），有台灣
    尖端先進生技醫藥股份有限公司毒品原物鑑定實驗室110.9.
    14毒品證物鑑定分析報告可憑（見偵32662 卷第213 頁），
    是前揭證據均足以作為被告自白之補強，足認被告上開任意
    性自白與事實相符，堪信屬實。
  ㈡按販賣毒品之所謂販賣行為，係行為人基於營利之目的，而
    販入或賣出毒品而言。販賣毒品者，其主觀上須有營利之意
    圖，且客觀上有販賣之行為即足構成，至於實際上是否已經
    獲利則非所問。即於有償讓與他人之初，係基於營利之意思
    ，並著手實施，而因故無法高於購入之原價出售，最後不得
    不以原價或低於原價讓與他人時，仍屬販賣行為。必始終無
    營利之意思，縱以原價或低於原價有償讓與他人，方難謂為
    販賣行為，而僅以轉讓罪論處（最高法院106 年度台上字第
    865 號、105 年度台上字第1684號判決參照）。次按販賣毒
    品係違法行為，亦無公定價格，可任意分裝增減份量及純度
    ，且每次買賣之價格、數量，亦隨時依雙方之關係深淺、資
    力、需求量、對行情之認知、來源是否充裕、查緝是否嚴緊
    、購買者被查獲時供出來源之可能風險評估等因素，而異其
    標準，故常機動調整，非可一概而論。從而，販賣之利得，
    除非經行為人詳細供出其販賣毒品之進價及售價，且數量俱
    臻明確外，實難察得其具體得利之實情；然販賣者從價差或
    量差中牟利，方式雖異，惟其販賣之目的在於意圖營利則屬
    同一。是舉凡有償交易，除足以反證其確係另基於某種非圖
    利本意之關係外，尚難祇因無法查悉其精確之販入價格，作
    為是否高價賣出之比較，即謂其無營利之意思而阻卻販賣犯
    行之追訴。再者，毒品之價格不低，取得不易，苟無利可圖
    ，應無甘冒被查緝法辦之風險，平白無端轉讓他人，而有從
    中賺取價差或量差以牟利之意圖（最高法院106 年度台上字
    第1229號、105 年度台上字第2185號、105 年度台上字第73
    8 號判決均同此見解）。查被告販賣第二級毒品甲基安非他
    命之犯罪過程中，既向周佳靜、蔡振翔收取金錢並交付毒品
    ，此如前述，即便購毒者並未支付渠與被告間約定之足額價
    金，然其行為外觀上顯已具備販賣毒品犯行之要件，對其而
    言應極具風險性，而本案被告與周佳靜、蔡振翔之間復無深
    刻交情或其他密切關係，足認被告有從中賺取買賣價差牟利
    之意圖及事實，應屬合理認定。
二、論罪科刑
  ㈠按甲基安非他命係毒品危害防制條例第2 條第2 項第2 款規
    定之第二級毒品，依法不得販賣、持有、施用。是核被告如
    附表編號1 至3 所為，均係犯毒品危害防制條例第4 條第2
    項之販賣第二級毒品罪；被告如附表編號4 所為，係犯毒品
    危害防制條例第4 條第6 項、第2 項之販賣第二級毒品未遂
    罪。又被告如附表編號1 至4 所示，販賣第二級毒品既遂、
    未遂前持有第二級毒品之低度行為均為其販賣第二級毒品既
    遂、未遂之高度行為所吸收，均不另論罪。又被告如事實欄
    一所示之販賣第二級毒品既遂共3 次、未遂1 次之犯行，犯
    意各別、行為互殊，應予分論併罰。
  ㈡被告如附表編號4 所示，於110 年8 月12日凌晨0 時許，在
    新北市○○區○○路00號前，交易第二級毒品前即為警所查
    獲，其犯行係屬未遂，依刑法第25條第2 項規定減輕其刑。
  ㈢次按毒品危害防制條例第17條第2 項規定：「犯第4 條至第
    8 條之罪於偵查及審判中均自白者，減輕其刑。」。查被告
    如事實欄一所示之販賣第二級毒品甲基安非他命既遂、未遂
    部份，其於偵查及本院審理時均就此部份犯行為自白，業如
    前述，而符合毒品危害防制條例第17條第2 項之減刑規定，
    均應減輕其刑。又本件被告如附表編號4 所示之販賣第二級
    毒品未遂之犯行，應依刑法第25條規定，減輕其刑，而被告
    此部分之犯行同時構成上開2 種減輕事由，依刑法第70條規
    定，遞減輕之。
  ㈣又按毒品危害防制條例第17條第1 項規定：「犯第4 條至第
    8 條、第10條或第11條之罪，供出毒品來源，因而查獲其他
    正犯或共犯者，減輕或免除其刑。」，所稱「供出毒品來源
    ，因而查獲其他正犯或共犯」，係指被告供出毒品來源之有
    關資料，諸如前手之姓名、年籍、住居所、或其他足資辨別
    之特徵等，使調查或偵查犯罪之公務員因而對之發動調查或
    偵查並查獲者，亦即被告之「供出毒品來源」，與調查或偵
    查犯罪之公務員對之發動調查或偵查並進而查獲之間，論理
    上須具有先後且相當之因果關係。又所稱「毒品來源」，係
    指被告原持有供自己犯該條項所列之罪之毒品源自何人之謂
    。查本件被告於審理時稱其毒品來源為名為「王鳳翔」之人
    （見本院卷第60頁），則「王鳳翔」確實經被告指認並製作
    警詢筆錄，後因而查獲，現由新北市政府警察局三重分局偵
    辦中，有臺灣新北地方檢察署110 年11月4 日新北檢錫冬11
    0 偵32662 字第1100104634號函暨附件警詢筆錄、指認犯罪
    嫌疑人紀錄表、現場照片等在卷可憑（見本院卷第113 至18
    1 頁），是被告確有供出其毒品來源，因而查獲之情形，自
    亦合於毒品危害防制條例第17條第1 項之規定，並遞減輕之
    。
  ㈤爰審酌被告不思依循正軌，竟無視政府反毒政策及宣導，而
    販賣第二級毒品與周佳靜、蔡振翔，對於甲基安非他命施用
    者來源之提供有所助益，影響所及，非僅人之生命、身體將
    可能受其侵害，社會、國家之法益亦不能免，為害之鉅，當
    非個人一己之生命、身體法益所可比擬，自應嚴厲規範，其
    犯罪動機、目的及手段均值非難，所生危險亦非輕，惟念及
    其於本院審理時終能坦承犯行，犯後態度尚可，兼衡其智識
    程度為國小畢業（見本院卷第108 頁），跟家人一起工作（
    見本院卷第108 頁）等一切情狀，爰量處如附表主文欄所示
    之刑及沒收，並定應執行之刑如主文，以示懲儆。其次，考
    量刑法第51條數罪併罰定執行刑之立法方式，係採限制加重
    原則，非以累加方式定應執行刑，如以實質累加之方式定應
    執行刑，則處罰之刑度顯將超過其行為之不法內涵，而違反
    罪責原則，並考量因生命有限，刑罰對被告造成之痛苦程度
    ，係隨刑度增加而生加乘效果，而非以等比方式增加，是以
    隨罪數增加遞減其刑罰之方式，當足以評價被告行為之不法
    性之法理（即多數犯罪責任遞減原則）。本院審酌被告所犯
    4 次販賣第二級毒品既遂、未遂罪，其時間集中在110 年8
    月1 日至110 年8 月12日間，又其各次販賣毒品均應出於相
    同之犯罪動機，侵害之法益相近，考量刑罰手段、目的之相
    當性，爰就其所犯各罪，定應執行刑如主文所示。
三、沒收
  ㈠違禁物
    被告如附表編號4 所示，在新北市○○區○○路00號（新北
    市政府警察局三重分局中興橋派出所）前為警查獲並扣案之
    第二級毒品甲基安非他命1 包（淨重為5.693 公克，驗餘淨
    重為5.687 公克），經送請台灣尖端先進生技醫藥股份有限
    公司鑑定後，確呈現第二級毒品甲基安非他命陽性反應如前
    ，是扣案之第二級毒品甲基安非他命1 包，應依毒品危害防
    制條例第18條第1 項前段之規定，不問屬於犯人與否，均在
    被告所犯販賣第二級毒品未遂項下宣告沒收並銷燬之。至前
    開扣案之第二級毒品甲基安非他命包裝上開毒品之包裝袋因
    與其上所殘留之毒品難以析離，且無析離之實益與必要，應
    視同毒品，一併諭知沒收銷燬或沒收，至送驗耗損部分之毒
    品因已滅失，爰不予宣告沒收銷燬或沒收。
  ㈡供犯罪所用之物
    未扣案之搭配門號0000000000號行動電話1 支（含SIM 卡1
    張），係被告犯如事實欄一所示各次犯行所用，該行動電話
    應依毒品危害防制條例第19條第1 項規定，宣告沒收之，且
    因搭配門號0000000000號行動電話（含SIM 卡1 張）並未扣
    案，故應依刑法第38條第4 項之規定，諭知於全部或一部不
    能沒收或不宜執行沒收時，追徵其價額。
  ㈢犯罪所得
    按犯罪所得，屬於犯罪行為人者，沒收之；前開之沒收，於
    全部或一部不能沒收或不宜執行沒收時，追徵其價額，刑法
    第38條之1 第1 項、第3 項分別定有明文。又舉凡販賣毒品
    所得之財物，不問其中何部分屬於成本，何部分屬於犯罪之
    利得，均應予以沒收，並非僅限於所賺取之差價部分，始符
    立法之本旨（最高法院100 年度台上字第842 號判決參照）
    。查本件被告於如附表各編號所示時、地，以所示之方式，
    以「交易價格與毒品數量」欄所示之金額，分別販賣第二級
    毒品甲基安非他命與周佳靜、蔡振翔，故該等金額乃被告之
    犯罪所得，均應依刑法第38條之1 第3 項之規定，於全部或
    一部不能沒收或不宜執行沒收時，追徵其價額。
  ㈣至扣案之甲基安非他命吸食器共4 組、第二級毒品甲基安非
    他命1 包以及SONY廠牌之行動電話1 支（IMEI碼為：000000
    000000000 、000000000000000 號）等物，其中毒品吸食器
    以及第二級毒品甲基安非他命均為被告施用之毒品以及施用
    毒品所用之物業據被告於本院準備程序及審理時供述在卷（
    見本院卷第60至61頁、第106 頁），復被告前於107 年間因
    施用毒品案件，經臺灣基隆地方法院以107 年度基簡字第60
    2 號判決判處有期徒刑3 月確定（見本院卷第40頁），益徵
    被告有施用第二級毒品之習慣，該等器具、毒品應為被告施
    用毒品所用以及施用後剩餘之毒品，且該等扣案物亦缺乏其
    他證據證明與本件被告涉犯販賣毒品有關，自亦均不予宣告
    沒收，應由檢察官另行單獨聲請宣告沒收銷燬或為適當處理
    。至扣案之SONY廠牌之行動電話1 支雖為被告所有，但與本
    件被告販賣毒品犯行無關，業據被告於本院審理時供述在卷
    （見本院卷第106 頁），故前開扣案物均不於本案為沒收銷
    燬或沒收之諭知，併此敘明。
  ㈤末按現行刑法雖將沒收之定位自「從刑」更迭為具獨立性之
    法律效果，與「主刑」已不具附從性而有不可割裂之關係，
    但亦屬應滿足構成要件所生之法律效果，因之，為表明與犯
    罪事實連結之情形俾彰顯所由來之依據，是就個別沒收（含
    追徵）仍循往例於與之相關犯罪事實所構成之罪名、刑罰後
    併予宣告；再被告本件犯行固經宣告多數沒收，然按「宣告
    多數沒收者，併執行之」，刑法第40條之2 第1 項定有明文
    ，且修正後刑法既認沒收並非從刑，即應由檢察官依刑法第
    40條之2 第1 項規定併執行之，爰不再於主文為合併沒收、
    追徵之諭知，併此特予說明。
據上論斷，應依刑事訴訟法第299 條第1 項前段，判決處刑如主
文（本案採判決精簡原則，僅引述程序法條）。
本案經檢察官徐世淵偵查起訴，由檢察官陳炎辰到庭執行公訴。
中    華    民    國   110    年    11    月    24    日
                  刑事第五庭   審判長法  官    胡堅勤
                                     法  官    王筱維
                                     法  官    賴昱志
上列正本證明與原本無異。
如不服本判決，應於判決送達後20日內敘明上訴理由，向本院提
出上訴狀 (應附繕本) ，上訴於臺灣高等法院。其未敘述上訴理
由者，應於上訴期間屆滿後20日內向本院補提理由書「切勿逕送
上級法院」。
                                     書記官    傅淑芳
中    華    民    國   110    年    11    月    24    日
附錄本案論罪科刑法條全文：
毒品危害防制條例第4條
製造、運輸、販賣第一級毒品者，處死刑或無期徒刑；處無期徒
刑者，得併科新臺幣3 千萬元以下罰金。
製造、運輸、販賣第二級毒品者，處無期徒刑或 10 年以上有期
徒刑，得併科新臺幣 1 千 5 百萬元以下罰金。
製造、運輸、販賣第三級毒品者，處 7 年以上有期徒刑，得併
科新臺幣 1 千萬元以下罰金。
製造、運輸、販賣第四級毒品者，處 5 年以上 12 年以下有期
徒刑，得併科新臺幣 5 百萬元以下罰金。
製造、運輸、販賣專供製造或施用毒品之器具者，處 1 年以上
7 年以下有期徒刑，得併科新臺幣 1 百 50 萬元以下罰金。
前五項之未遂犯罰之。
　
附表：
附表：
┌─┬───┬──────┬──────┬────────┬──────────┬───────┐
│編│購買毒│交易時間、地│交易價格（單│   交易方式     │  證據及其卷頁位置  │     主文     │
│號│品之人│點          │位：新臺幣）│                │                    │              │
│  │      │            │及毒品數量  │                │                    │              │
├─┼───┼──────┼──────┼────────┼──────────┼───────┤
│一│周佳靜│110 年8 月1 │1,500元     │周佳靜以通訊軟體│⒈證人周佳靜於警詢及│李玉蘭販賣第二│
│  │、蔡振│日22時45分許│            │LINE與暱稱「玉蘭│  偵查中之證述（他55│級毒品，處有期│
│  │翔    ├──────┼──────┤姐」之李玉蘭聯繫│  32卷第43至50頁、第│徒刑貳年柒月；│
│  │      │臺北市萬華區│第二級毒品甲│，雙方於左列時間│  109至113 頁）。   │未扣案之門號○│
│  │      │昆明街34號3 │基安非他命1 │、地點見面，李玉│⒉證人蔡振翔於警詢時│0000000│
│  │      │樓一加一旅館│公克        │蘭交付左列毒品與│  之證述（他5532卷第│五一號行動電話│
│  │      │            │            │周佳靜、蔡振翔，│  55至60頁）        │壹支（含SIM 卡│
│  │      │            │            │並向周佳靜、蔡振│⒊被告於偵查中及本院│壹張）沒收，於│
│  │      │            │            │翔收取500 元（賒│  準備程序、審理時之│全部或一部不能│
│  │      │            │            │帳1,000 元）現金│  供述（偵32662 卷第│沒收或不宜執行│
│  │      │            │            │後完成交易。    │  183 至186 頁、本院│沒收時，追徵其│
│  │      │            │            │                │  卷第60頁、107 頁）│價額；未扣案之│
│  │      │            │            │                │  。                │犯罪所得新臺幣│
│  │      │            │            │                │⒋證人周佳靜110 年8 │伍佰元沒收，於│
│  │      │            │            │                │  月12日指認犯罪嫌疑│全部或一部不能│
│  │      │            │            │                │  人紀錄表（偵32662 │沒收或不宜執行│
│  │      │            │            │                │  卷第32至33頁）    │沒收時，追徵其│
│  │      │            │            │                │⒌證人蔡振翔110 年8 │價額。        │
│  │      │            │            │                │  月12日指認犯罪嫌疑│              │
│  │      │            │            │                │  人紀錄表（偵32662 │              │
│  │      │            │            │                │  卷第43至45頁）    │              │
│  │      │            │            │                │⒍被告李玉蘭所持用門│              │
│  │      │            │            │                │  號0000000000號行動│              │
│  │      │            │            │                │  電話通聯紀錄及上網│              │
│  │      │            │            │                │  歷程（偵32662 卷第│              │
│  │      │            │            │                │  91至117 頁）      │              │
│  │      │            │            │                │⒋周佳靜手機通訊軟體│              │
│  │      │            │            │                │  LINE與暱稱玉蘭姐之│              │
│  │      │            │            │                │  被告李玉蘭通訊內容│              │
│  │      │            │            │                │  卷翻拍照片3 張（偵│              │
│  │      │            │            │                │  32662 第77至79頁）│              │
│  │      │            │            │                │  。                │              │
├─┼───┼──────┼──────┼────────┼──────────┼───────┤
│二│周佳靜│110 年8 月2 │4,500元     │周佳靜以通訊軟體│⒈證人周佳靜於警詢及│李玉蘭販賣第二│
│  │、蔡振│日6 時8 分許│            │LINE與暱稱「玉蘭│  偵查中之證述（他55│級毒品，處有期│
│  │翔    ├──────┼──────┤姐」之李玉蘭聯繫│  32卷第43至50頁、第│徒刑貳年捌月；│
│  │      │臺北市萬華區│第二級毒品甲│，雙方於左列時間│  109至113 頁）。   │未扣案之門號○│
│  │      │漢口街2 段54│基安非他命4 │、地點見面，李玉│⒉證人蔡振翔於警詢時│0000000│
│  │      │號9 樓      │公克        │蘭交付左列毒品與│  之證述（他5532卷第│五一號行動電話│
│  │      │            │            │周佳靜、蔡振翔，│  55至60頁）        │壹支（含SIM 卡│
│  │      │            │            │並向周佳靜、蔡振│⒊被告於偵查中及本院│壹張）沒收，於│
│  │      │            │            │翔收取1,500 元（│  準備程序、審理時之│全部或一部不能│
│  │      │            │            │賒帳3,000 元）現│  供述（偵32662 卷第│沒收或不宜執行│
│  │      │            │            │金後完成交易。  │  183 至186 頁、本院│沒收時，追徵其│
│  │      │            │            │                │  卷第60頁、107頁） │價額；未扣案之│
│  │      │            │            │                │  。                │犯罪所得新臺幣│
│  │      │            │            │                │⒋證人周佳靜110 年8 │壹仟伍佰元沒收│
│  │      │            │            │                │  月12日指認犯罪嫌疑│，於全部或一部│
│  │      │            │            │                │  人紀錄表（偵32662 │不能沒收或不宜│
│  │      │            │            │                │  卷第32至33頁）    │執行沒收時，追│
│  │      │            │            │                │⒌證人蔡振翔110 年8 │徵其價額。    │
│  │      │            │            │                │  月12日指認犯罪嫌疑│              │
│  │      │            │            │                │  人紀錄表（偵32662 │              │
│  │      │            │            │                │  卷第43至45頁）    │              │
│  │      │            │            │                │⒍被告李玉蘭所持用門│              │
│  │      │            │            │                │  號0000000000號行動│              │
│  │      │            │            │                │  電話通聯紀錄及上網│              │
│  │      │            │            │                │  歷程（偵32662 卷第│              │
│  │      │            │            │                │  91至117 頁）      │              │
│  │      │            │            │                │⒋周佳靜手機通訊軟體│              │
│  │      │            │            │                │  LINE與暱稱玉蘭姐之│              │
│  │      │            │            │                │  被告李玉蘭通訊內容│              │
│  │      │            │            │                │  卷翻拍照片1 張（偵│              │
│  │      │            │            │                │  32662 卷第80頁）。│              │
├─┼───┼──────┼──────┼────────┼──────────┼───────┤
│三│周佳靜│110 年8 月6 │1,300元     │周佳靜以通訊軟體│⒈證人周佳靜於警詢及│李玉蘭販賣第二│
│  │、蔡振│日16時25分許│            │LINE與暱稱「玉蘭│  偵查中之證述（他55│級毒品，處有期│
│  │翔    ├──────┼──────┤姐」之李玉蘭聯繫│  32卷第43至50頁、第│徒刑貳年陸月；│
│  │      │新北市三重區│第二級毒品甲│，雙方於左列時間│  109至113 頁）。   │未扣案之門號○│
│  │      │成功路99號前│基安非他命1 │、地點見面，李玉│⒉證人蔡振翔於警詢時│0000000│
│  │      │            │公克        │蘭交付左列毒品與│  之證述（他5532卷第│五一號行動電話│
│  │      │            │            │周佳靜、蔡振翔，│  55至60頁）        │壹支（含SIM 卡│
│  │      │            │            │並向周佳靜、蔡振│⒊被告於偵查中及本院│壹張）沒收，於│
│  │      │            │            │翔收取左列金額現│  準備程序、審理時之│全部或一部不能│
│  │      │            │            │金後完成交易。  │  供述（偵32662 卷第│沒收或不宜執行│
│  │      │            │            │                │  183 至186 頁、本院│沒收時，追徵其│
│  │      │            │            │                │  卷第60頁、107頁） │價額；未扣案之│
│  │      │            │            │                │  。                │犯罪所得新臺幣│
│  │      │            │            │                │⒋證人周佳靜110 年8 │參佰元沒收，於│
│  │      │            │            │                │  月12日指認犯罪嫌疑│全部或一部不能│
│  │      │            │            │                │  人紀錄表（偵32662 │沒收或不宜執行│
│  │      │            │            │                │  卷第32至33頁）    │沒收時，追徵其│
│  │      │            │            │                │⒌證人蔡振翔110 年8 │價額。        │
│  │      │            │            │                │  月12日指認犯罪嫌疑│              │
│  │      │            │            │                │  人紀錄表（偵32662 │              │
│  │      │            │            │                │  卷第43至45頁）    │              │
│  │      │            │            │                │⒍被告李玉蘭所持用門│              │
│  │      │            │            │                │  號0000000000號行動│              │
│  │      │            │            │                │  電話通聯紀錄及上網│              │
│  │      │            │            │                │  歷程（偵32662 卷第│              │
│  │      │            │            │                │  91至117 頁）      │              │
│  │      │            │            │                │⒋周佳靜手機通訊軟體│              │
│  │      │            │            │                │  LINE與暱稱玉蘭姐之│              │
│  │      │            │            │                │  被告李玉蘭通訊內容│              │
│  │      │            │            │                │  卷翻拍照片1 張（偵│              │
│  │      │            │            │                │  32662 卷第87頁）。│              │
│  │      │            │            │                │⒌110年8月6日 監視器│              │
│  │      │            │            │                │  畫面擷圖6 張（偵32│              │
│  │      │            │            │                │  662 卷第71至73頁）│              │
├─┼───┼──────┼──────┼────────┼──────────┼───────┤
│四│周佳靜│110 年8 月12│尚未談及金額│周佳靜以通訊軟體│⒈證人周佳靜於警詢及│李玉蘭販賣第二│
│  │、蔡振│日凌晨0 時許│            │LINE與暱稱「玉蘭│  偵查中之證述（他55│級毒品，未遂，│
│  │翔    ├──────┼──────┤姐」之李玉蘭聯繫│  32卷第43至50頁、第│處有期徒刑壹年│
│  │      │新北市三重區│尚未談及數量│，雙方於左列時間│  109至113 頁）。   │肆月。未扣案之│
│  │      │集成路19號前│            │、地點見面，尚未│⒉證人蔡振翔於警詢時│門號○九五三一│
│  │      │            │            │交易時，李玉蘭為│  之證述（他5532卷第│八八五五一號行│
│  │      │            │            │警方盤查而查獲，│  55至60頁）        │動電話壹支（含│
│  │      │            │            │致其販賣第二級毒│⒊被告於偵查中及本院│SIM 卡壹張）沒│
│  │      │            │            │品犯行未遂，復為│  準備程序、審理時之│收，於全部或一│
│  │      │            │            │警扣得安非他命1 │  供述（偵32662 卷第│部不能沒收或不│
│  │      │            │            │包。            │  183 至186 頁、本院│宜執行沒收時，│
│  │      │            │            │                │  卷第60頁、107頁） │追徵其價額。  │
│  │      │            │            │                │  。                │扣案之第二級毒│
│  │      │            │            │                │⒋證人周佳靜110 年8 │品甲基安非他命│
│  │      │            │            │                │  月12日指認犯罪嫌疑│壹包（驗餘淨重│
│  │      │            │            │                │  人紀錄表（偵32662 │伍點陸捌柒公克│
│  │      │            │            │                │  卷第32至33頁）    │）沒收銷燬。  │
│  │      │            │            │                │⒌證人蔡振翔110 年8 │              │
│  │      │            │            │                │  月12日指認犯罪嫌疑│              │
│  │      │            │            │                │  人紀錄表（偵32662 │              │
│  │      │            │            │                │  卷第43至45頁）    │              │
│  │      │            │            │                │⒍被告李玉蘭所持用門│              │
│  │      │            │            │                │  號0000000000號行動│              │
│  │      │            │            │                │  電話通聯紀錄及上網│              │
│  │      │            │            │                │  歷程（偵32662 卷第│              │
│  │      │            │            │                │  91至117 頁）      │              │
│  │      │            │            │                │⒋周佳靜手機通訊軟體│              │
│  │      │            │            │                │  LINE與暱稱玉蘭姐之│              │
│  │      │            │            │                │  被告李玉蘭通訊內容│              │
│  │      │            │            │                │  卷翻拍照片1 張（偵│              │
│  │      │            │            │                │  32662 卷第90頁）。│              │
│  │      │            │            │                │⒌110年8月12日監視器│              │
│  │      │            │            │                │  畫面擷圖2 張（偵32│              │
│  │      │            │            │                │  662卷第75頁）     │              │
│  │      │            │            │                │⒍新北市政府警察局三│              │
│  │      │            │            │                │  重分局110 年8 月12│              │
│  │      │            │            │                │  日扣押筆錄、扣押物│              │
│  │      │            │            │                │  品目錄表【被告李玉│              │
│  │      │            │            │                │  蘭】（偵32662 卷第│              │
│  │      │            │            │                │  205 至209 頁）    │              │
│  │      │            │            │                │⒎台灣尖端先進生技醫│              │
│  │      │            │            │                │  藥股份有限公司毒品│              │
│  │      │            │            │                │  原物鑑定實驗室110 │              │
│  │      │            │            │                │  年9 月14日毒品證物│              │
│  │      │            │            │                │  鑑定分析報告（偵32│              │
│  │      │            │            │                │  662 卷第213 頁 ） │              │
└─┴───┴──────┴──────┴────────┴──────────┴───────┘